---
title: "Github - opsætning af access tokens"
teaching: 0
exercises: 0
questions:
- "Hvordan sætter jeg et GitHub access token i RStudio?"
objectives:
- "First learning objective. (FIXME)"
keypoints:
- "First key point. Brief Answer to questions. (FIXME)"
---
```{r, include = FALSE}
source("../bin/chunk-options.R")
knitr_fig_path("03-")
```

```{r setup, include=FALSE}
knitr::opts_chunk$set(echo = TRUE)
```

# Interaktion med github i R-sammenhænge.

Der er mange detaljer. Dette er noten om hvordan man får sat sit Personal
Access Token (PAT) i RStudio.

## Update personal access token:

Det gøres lettest ved at bruge pakken `gitcreds`
```{r gitcreds-eksempel, eval = F}
install.packages("gitcreds")
library(gitcreds)
gitcreds_set()
```

Funktionen returnerer:
```{r setcreds-output, eval  =F }
1: Keep these credentials
2: Replace these credentials
3: See the password / token
```

Vælg "2" og paste dit PAT ind på prompten.

Hvor får du så et PAT? Det sker heromkring fra:


Det token får vi heromkring fra:

[https://github.com/settings/tokens](https://github.com/settings/tokens)

Hvilket selvfølgelig forudsætter at du er logget på GitHub.

{% include links.md %}
