---
title: "Parallel computing"
teaching: 0
exercises: 0
questions:
- "Key question (FIXME)"
objectives:
- "First learning objective. (FIXME)"
keypoints:
- "First key point. Brief Answer to questions. (FIXME)"
---
```{r, include = FALSE}
source("../bin/chunk-options.R")
knitr_fig_path("04-")
```

```{r setup, include=FALSE}
knitr::opts_chunk$set(echo = TRUE)
```

Ingen kode her køres faktisk - for det giver ingen mening at køre det på github
platformen og genere eksemplerne. Så.

Parallelt? Det er når vi deler vores beregninger op i flere mindre portioner. 

En computer har normalt mere end en kerne. 

Men normalt kører R kun på en kerne. 

Hvis vi kunne få R til at køre på mere end en kerne - så kan vi få tunge 
processer til at køre hurtigere.

Pakken parallel understøtter parallelle beregninger:
```{r}
library(parallel)
```
Det første vi kan undersøge er hvor mange kerner vi kan arbejde med:

```{r eval = F}
detectCores()
```
Det giver outputtet:

[1] 8

Fordi jeg på min computer har 8 kerner. 

Vi har normalt ikke lyst til at bruge alle kerner. Så det antal kerner vi 
arbejder med er som regel:

```{r eval = F}
num_cores <- detectCores() - 1
```
Så når jeg har 8 kerner at gøre godt med, så lader jeg R køre på de 7. Så er der
en kerne til overs til andet.

Ting kan køres parallelt på mere end en måde.

Hvis man er bekendt med apply funktioner, er den hrugtige måde at gøre 
det på mclapply
```{r eval = F}
kmeans
MASS::Boston
```


library(foreach)
library(doParallel)


foreach (i=1:3) %dopar% {
  sqrt(i)
}
## i tidyverse
library(multidplyr)

cluster <- new_cluster(2)

https://multidplyr.tidyverse.org/articles/multidplyr.html

{% include links.md %}