---
title: "Folketingsreferater i XML"
teaching: 0
exercises: 0
questions:
  - "Key question (FIXME)"
objectives:
  - "First learning objective. (FIXME)"
keypoints:
  - "First key point. Brief Answer to questions. (FIXME)"
---

```{r, include = FALSE}
source("../bin/chunk-options.R")
knitr_fig_path("14-")
```

```{r setup, include=FALSE}
knitr::opts_chunk$set(echo = TRUE)
```

Folketinget gør deres referater tilgængelige i XML-format. XML er ofte noget
snask at arbejde med i R; mængden af nestede list-kolonner er stor!

Vi skal bruge nogle biblioteker:
```{r}
library(dplyr)
library(tidyr)
library(xml2)
```

Her er et lille eksempel. Kun to megabyte.

Det indlæser vi med read_xml:
```{r indlæs data, eval = F}
sample <- xml2::read_xml("data/14_ft_xml_sample_xml.xml")
```

Så konverterer vi. Først til en liste, og dernæst til en tibble:

```{r konverter til tibble, eval = F}
sample <- sample %>% 
  as_list() %>% 
  as_tibble()
```

Og så kan vi gå igang. Det komplette udtræk af alle data, næppe særligt elegant.
Og nok også med en resultat af en dataframe hvor der trænger til at blive 
ryddet lidt op. Men ikke desto mindre noget der giver et resultat:
```{r, eval = F}
resultat <- sample %>% 
  unnest_longer("EdixiData") %>% 
  hoist(EdixiData) %>% 
  hoist(EdixiData, "Location", .transform = unlist) %>% 
  hoist(EdixiData, "Mødenummer", .transform = unlist) %>% 
  hoist(EdixiData, "Samling", .transform = unlist) %>% 
  hoist(EdixiData, "MeetingId", .transform = unlist) %>% 
  hoist(EdixiData, "DateOfSitting", .transform = unlist) %>% 
  unnest_longer(EdixiData, "Dagsordenpunkt") %>% 
  hoist(Dagsordenpunkt, "Punktnummer", .transform = unlist) %>% 
  hoist(Dagsordenpunkt, "Mødetitel", .transform = unlist) %>% 
  rename(restdata = Dagsordenpunkt) %>% 
  hoist(restdata, "Dagsordenpunkt", .transform = unlist) %>% 
  hoist(restdata, "Sagstype", .transform = unlist) %>% 
  hoist(restdata, "Sagstrin", .transform = unlist) %>% 
  hoist(restdata, "Sagsnummer", .transform = unlist) %>% 
  unnest_longer(restdata, indices_to = "Test", values_to = "Tale") %>% 
  hoist(Tale, "Starttid", .transform = unlist) %>% 
  hoist(Tale, "Sluttid", .transform = unlist) %>% 
  hoist(Tale, "Navn", .transform = unlist) %>% 
  hoist(Tale, "Rolle", .transform = unlist) %>% 
  hoist(Tale, "Tekst", .transform = unlist) %>% 
  hoist(Tale, "Parti", .transform = unlist) %>% 
  hoist(Mødetitel, "PreTekst.Exitus.Linea.Char", .transform = unlist) %>% 
  hoist(Mødetitel, "Exitus.Linea.Char", .transform = unlist) 
```

Vi får undervejs kolonner der indeholder nestede lister, altså lister der
indeholder lister.

Det der var tricket, var at opdage hoist() funktionen, der tillader os at trække
et bestemt, navngivet element ud af listerne i list-column. Man foretager
med fordel en unlist transformation nu man alligevel er i gang.

Det er noget snask, og ikke specielt elegant. Der er, så vidt vi kan se, ikke
nogen rigtig automatiseret løsning. Man er nødt til at kigge på strukturen af 
xml-filen, og beslutte hvad der skal trækkes ud undervejs.

{% include links.md %}