---
title: "Farver og striber"
teaching: 0
exercises: 0
questions:
- "Key question (FIXME)"
objectives:
- "First learning objective. (FIXME)"
keypoints:
- "First key point. Brief Answer to questions. (FIXME)"
---

```{r, include = FALSE}
source("../bin/chunk-options.R")
knitr_fig_path("15-")
```

```{r setup, include=FALSE}
knitr::opts_chunk$set(echo = TRUE)
```

Hvordan vælger vi farver til vores plots? Hvordan laver vi vores 
egne paletter.

```{r}
library(monochromeR)
```
Der er mange paletter at arbejde med i mange forskellige pakker.

monochromeR gør det relativt let at lave vores egen:
```{r}
generate_palette("red", modification = "go_darker",
                 n_colors = 8, view_palette = T)
```

Og hvis vi vil have blandinger af to farver, eksempelvis hvis vi vil 
have en palette der giver os farver fra en farve til en anden:
```{r}
generate_palette("red", blend_color = "blue",
                 n_colors = 7, view_palette = T)
```

Paletter kan komme fra andre steder. En populær pakke er "wesanderson", der 
leverer paletter baseret på de paletter Wes Anderson bruger i hans film. 

Pakken monochromeR kan også vise dem:

```{r}
library(wesanderson)
```
```{r}
view_palette(wesanderson::wes_palettes$FantasticFox1)
```
Det er ofte en god ide at tjekke hvordan ens palette bliver opfattet af farveblinde.

Pakken colorblindr giver et bud på det - og det er nok kun et bud:

```{r}
library(devtools)
remotes::install_github("wilkelab/cowplot")
install.packages("colorspace", repos = "http://R-Forge.R-project.org")
install_github("clauswilke/colorblindr")
```
cvd_grid bruger som udgangspunkt det sidste plot vi lavede.
```{r}
library(colorblindr)
view_palette(wesanderson::wes_palettes$FantasticFox1)

cvd_grid()
```

Hvordan bruger vi så en palette i et plot?


{% include links.md %}

