---
title: "Hvilken statistisk fordeling følger mine data?"
teaching: 0
exercises: 0
questions:
- "Key question (FIXME)"
objectives:
- "First learning objective. (FIXME)"
keypoints:
- "First key point. Brief Answer to questions. (FIXME)"
---

```{r, include = FALSE}
source("../bin/chunk-options.R")
knitr_fig_path("16-")
```

```{r setup, include=FALSE}
knitr::opts_chunk$set(echo = TRUE)
library(tidyverse)
```

Vi har noget data. Vi vil godt lave en statistisk test.
Det forudsætter ofte at data er normalfordelte. Det er de
sjældent. Men hvilken fordeling følger de så?

Vi indlæser nogen pakker, udover dem vi som default altid har med:
```{r}
library(gamlss)
library(gamlss.dist)
library(gamlss.add)
```


Som eksempeldata kigger vi på længden af de udbrud af
"Old Faithful" der er længere end 3.1 minut:

```{r}
faithful %>% 
  filter(eruptions > 3.1) %>% 
  ggplot(aes(eruptions)) +
  geom_histogram(bins=20)

```

Der er tydeligvis en fordeling. Den er vist ikke helt normal.

Hvilken fordeling passer bedst?
Vi trækker data ud, og gemmer dem som objektet `y`.

```{r}
y <- faithful %>% 
  filter(eruptions > 3.1) %>% 
  pull(eruptions)
```

Så beder vi `fitDist` lave et fit. `k = 2` angiver at penalty i den "generaliserede Akaike Informations Kriterium" (GAIC), skal være 2. Det er i øvrigt defaultværdien.

fitDist kan fitte til mange forskellige modeller.

Her beder vi den om at fitte til fordelingsfunktioner der er defineret for reelle, positive tal.
```{r}
fit <- fitDist(y, k = 2, type = "realplus")
```
Det er ikke alle fordelingerne det går lige godt for. Vi er alligevel mest interesserede i dem hvor det går godt.

Så beder vi om summary:
```{r}
summary(fit)
```
Og får at vide at det bedste bud på en sandsynlighedsfordeling for disse data er "Weibull type 3". Den er faktisk mistænkelig god... 

Vi får også parametrene for den.

Beder vi om at plotte fittet, får vi dette output:

```{r}
plot(fit)
```
Det er et pænt QQ-plot.

## Hvordan med de andre muligheder?

Dem kan vi også få: 
```{r}
fit$fits
```
Og det var så de fordelinger der er definerede for reelle, positive tal. Vi går efter den mindste "deviance" - afvigelsen fra idealet. Bemærk at jo flere datapunkter vi har, jo større bliver tallene. Det bedste fit er dog stadig det med den laveste værdi.

"realline" dækker kontinuerte fordelingsfunktioner på hele den reelle tallinie

"realplus" dækker kontinuerte fordelingsfunktioner på den positive, reelle tallinie

"realAll" har alle kontinuerte fordelingsfunktioner på hele den relle tallinie, det vil sige alt der er omfattet af "realline" og "realplus"

"real0to1" de kontinuerte fordelingsfunktioner der er defineret for værdier mellem 0 og 1.

"counts" fordelingsfunktioner for tælletal

"binom" fordelingsfunktioner for binomiale data.

Der er mange. Læs mere om dem i [dokumentationen](https://www.gamlss.com/wp-content/uploads/2013/01/gamlss-manual.pdf), særligt appendix A.
   
## Hvordan med de andre fordelinger?

Inde bagved er `fitDist` i virkeligheden gentagne kald til den samme funktion.
Det afsløres i outputtet:
`Call:  gamlssML(formula = y, family = DIST[i])` 

Så vil vi gerne have estimaterne fra de andre funktioner, kan vi få dem ved
at lave samme kald - men med en anden `family`:
```{r}
nyt_fit <- gamlssML(formula = y, family = "GG")
nyt_fit
```
Resultatet kan behandles ganske som tidligere.

{% include links.md %}

