---
title: "Rediger data som var du i Excel"
teaching: 0
exercises: 0
questions:
- "Key question (FIXME)"
objectives:
- "First learning objective. (FIXME)"
keypoints:
- "First key point. Brief Answer to questions. (FIXME)"
---

```{r, include = FALSE}
source("../bin/chunk-options.R")
knitr_fig_path("20-")
```

```{r setup, include=FALSE}
knitr::opts_chunk$set(echo = TRUE)
```
# Noter
pakkerne "flow" og "boomer". 
Og dertil generelle tips og tricks

https://rtask.thinkr.fr/the-top-10-r-mistakes-the-7th-one-will-surprise-you/


Debugging er besværligt. For fejl er som regel vanskelige at finde. Hvis de
var lette at finde, ville du formentlig ikke have lavet dem til en start.

Udnyt at rstudio angiver åbenlyse fejl med små røde krydser ud for linie
nummeret hvor fejlen optræder. Den fanger ubalancerede paranteser og manglende 
kommaer


## Unexpected symbol in
Optræder hyppigst når du har glemt et komma:

mean(1:4 na.rm = F)

Error: unexpected symbol in "mean(1:4 na.rm"

R forventer at se et komma. I stedet er der na. Det er uventet.

## Object of type closure is not subsettable

```{r}
mean[1:3]
```
Den fejl skyldes at `mean` er af typen "closure:
```{r}
typeof(mean)
```
Hvad er closure? det er objekter der "encloses", indkapsler, det environment
det er defineret i. Det er derfor at en funktion har adgang til alle variable 
i det aktuelle environment. Jeg ved ikke om der er andre ting i R end funktioner der er
af typen closure. Men funktioner er af typen closure. 

Og funktioner kan ikke subsettes. Fejlen opstår med andre ord, fordi du prøver at 
subsette en funktioner. 

Hvordan løses det? Ved at lade være med at subsette en funktion.


{% include links.md %}

